【裁判字號】    97,交抗,567
【裁判日期】    970530
【裁判案由】    違反道路交通管理處罰條例
【裁判全文】
臺灣高等法院交通事件裁定             97年度交抗字第567號
抗  告  人
即受處分人  甲○○
上列抗告人因違反道路交通管理處罰條例案件，不服台灣桃園地
方法院，中華民國97年3月28日所為裁定（97年度交聲字第9號）
，提起抗告，本院裁定如下：
    主  文
抗告駁回。
    理  由
一、按汽車駕駛人飲酒後其吐氣所含酒精濃度超過0.25MG/L以上
    者，不得駕車；又所謂汽車包括機器腳踏車；汽車駕駛人，
    駕駛汽車經測試檢定有酒精濃度超過規定標準者，處15,000
    元以上60,000元以下罰緩，並當場移置保管其車輛及吊扣其
    駕駛執照1年，道路交通安全規則第114條第2款、第2條第1
    項第1款，道路交通管理處罰條例第35條第1項第1款分別定
    有明文。次按汽車駕駛人經依第1項規定吊扣駕駛執照，並
    於吊扣期間再有第1項情形者，處新臺幣60,000元罰鍰，並
    當場移置保管該汽車及吊銷其駕駛執照，汽車駕駛人曾依第
    35條第3項前段規定吊銷駕駛執照者，3年內不得考領駕駛執
    照，亦為道路交通管理處罰條例第35條第3項前段、第67條
    第2項前段所明定。
二、原處分意旨略以：抗告人即受處分人甲○○（下稱抗告人）
    於民國（下同）96年10月15日凌晨4時13分許，飲酒後騎乘
    車號AUP－767號重型機車，途經桃園縣桃園市○○街109號
    附近，經桃園縣政府警察局保安隊警員當場測得其吐氣所含
    酒精濃度為每公升0.40毫克，因依道路交通管理處罰條例第
    35條第1項第1款規定，填掣桃警局交字DB0000000號舉發違
    反道路交通管理事件通知單對受處分人舉發「酒後駕車，測
    試值0.40MG/L（飲酒結束以逾15分鐘以上，且有用礦泉水漱
    口）」之違規，並移送原處分機關交通部公路總局新竹區監
    理所桃園監理站處理，原處分機關於96年12月7日以抗告人
    曾於95年10月11日因「酒後駕車」經原處分機關裁決吊扣駕
    駛執照1年（自95年11月2日起至96年11月1日止），於前開
    吊扣駕駛執照期間再次違反道路交通管理處罰條例前開規定
    ，乃依道路交通管理處罰條例第35條第1項、第3項前段、第
    67條第2項、違反道路交通管理事件統一裁罰基準及處理細
    則第43、44、67條規定，以抗告人「駕駛執照吊扣期間駕駛
    汽車，且酒精濃度超過規定標準」，裁處罰鍰新臺幣（下同
    ）6,0000元，並吊銷駕駛執照並令3年內禁止考領（桃監裁
    字第裁52－DB0000000號違反道路交通管理事件裁決書）。
三、異議意旨略以：抗告人固坦承於96年10月15日凌晨4時13分
    許前飲用酒類，嗣於96年10月15日凌晨4時13分許，在桃園
    市○○街109號附近，坐在車號AUP－767號重型機車上與人
    聊天，經警方實施酒精測試結果顯示酒精濃度為0.40MG/L等
    情不諱，惟矢口否認有駕駛行為，辯稱：其當天係將上開車
    號機車停放在桃園市○○街109號，再至相距3、4個店面之
    同址99號飲酒，酒後再步行折返109號，嗣並坐在機車上與
    友人聊天，並無酒後駕駛行為，且其駕駛執照早被吊扣，豈
    敢再犯，本件違規舉發及裁處，實難令人甘服，為此聲明異
    議云云。
四、原裁定以：
  (一)抗告人於前揭違規時地，經警測得其呼氣酒精濃度為每公升
    0.40毫克等情，為其所自承，並有酒精濃度測試表影本1紙
    在卷可稽，足認屬實。
  (二)桃園縣政府警察局保安隊警員舉發抗告人有「酒後駕車，測
    試值0.40MG/L（飲酒結束已逾15分鐘以上，且有用礦泉水漱
    口）」之違規事實，並填製桃警局交字DB0000000號舉發違
    反道路交通管理事件通知單，嗣抗告人於應到案日期前即96
    年10月15日陳述不服，原處分機關認為無理由，於96年12
    月7日裁決處罰鍰6,0000元，並吊銷駕駛執照，3年內不得考
    領，有前開違規通知單、陳述單、原處分機關函文及裁決書
    各1份附卷可參。
  (三)證人即當日舉發警員安富昌於原審審理時證稱：「當時我與
    另一名員警駕巡邏車由中山路右轉入南華街，就看到異議人
    騎乘機車由便利商店對面橫越馬路至便利商店前，人就坐在
    機車上與人講話，之後我們到達現場，先下車詢問為何不將
    車停靠路邊，聞到異議人身上有酒味，就對異議人說我有目
    睹你騎車橫越馬路，要對你實施酒精測試，異議人一開始承
    認有酒後駕車之事實，並向我們求情，我們就在現場等15分
    鐘之後才做測試，施測結果呈現0.40MG/L，異議人開始解釋
    只騎一小段路，後來就不承認有騎車，且因為本件測試值未
    達0.55，就沒移送地檢署」等語（見原審97年3月7日訊問筆
    錄），而該員警為執行勤務之公務員，為達其維護交通秩序
    、安全之行政目的依法執行公權力，與抗告人素不相識，衡
    情當無甘冒須負擔刑事責任風險，故意誣指抗告人違規之理
    ，且本件復查無何證據足資證明本件舉發警員有以不正當手
    法，違法取締違規或證詞與事實不符情事，其證詞至堪採信
    ，雖抗告人雖以前詞置辯，但與上開事證有間，亦與常情不
    符，尚難採信，其違規行為堪以認定。綜上所述，抗告人於
    前開時地酒後駕車並經酒精濃度測試而超過規定標準，事證
    明確，原審以原處分機關援引道路交通管理處罰條例第35條
    第3項前段、第67條第2項前段規定，裁處抗告人罰鍰60,000
    元，並吊銷駕駛執照，3年內不得考領駕駛執照，尚屬適法
    ，因認本件異議為無理由，予以駁回。經核尚無違誤。
五、抗告意旨略以：抗告人於舉發員警到場前即一直坐在便利商
    店前機車上與友人聊天，並無舉發員警證稱「見到」抗告人
    騎乘機車之舉動，且倘如舉發員警述述之違規屬實，何以未
    直接向抗告人表示有違規情事時立即酒測，反詢問「為何不
    將車停靠路邊」，且待15分鐘後始向抗告人進行酒測。再者
    ，抗告人曾向舉發員警表明因喝過酒，乃在與友人聊天等酒
    退等語，是其在等酒退之情形下，何能有酒後駕車行為，為
    此提起抗告，並請求調閱當天便利商店或週邊之監視器錄影
    ，以還抗告人清白云云。
六、惟查：上開違規事實，業經證人即當日舉發警員安富昌於原
    審證述綦詳，且其證詞堪亞採信，有如前述，抗告人雖辯稱
    其當初係坐在車號AUP－767號之重型機車上與友人聊天云云
    ，但與前開證人之證詞不符，尚難採信，至舉發員警固向抗
    告人陳稱「為何不將車停靠路邊」，並待15分鐘後始向抗告
    人進行酒測等語，但亦難憑此認定抗告人無前開違規行為。
    另抗告人雖亦向舉發員警表明因喝過酒，係與友人聊天等酒
    退等語，但要屬其個人抗辯之詞，要無足採。另抗告人違規
    事實明確，且案發當天便利商店或週邊之監視器錄影帶是否
    仍留存，亦非無疑，自即無調閱之必要。抗告人抗告意旨，
    仍執陳詞，指摘原裁定不當，為無理由，應予駁回。
據上論斷，應依道路交通管理處罰條例第89條，道路交通案件處
理辦法第26條，刑事訴訟法第412條，裁定如主文。
中    華    民    國    97    年    5     月    30    日
                  刑事第十七庭  審判長法  官  趙功恆
                                      法  官  陳憲裕
                                      法  官  高明哲
以上正本證明與原本無異。
不得再抗告。
                                      書記官  梁淑時
中    華    民    國    97    年    5     月    30    日


司法院資訊處製作；財團法人民間司法改革基金會備份。
